【裁判字號】    98,交抗,1977
【裁判日期】    980914
【裁判案由】    違反道路交通管理處罰條例
【裁判全文】
臺灣高等法院交通事件裁定            98年度交抗字第1977號
抗  告  人
即受處分人  甲○○
上列抗告人因違反道路交通管理處罰條例案件，不服臺灣臺北地
方法院，中華民國98年7月22日所為裁定（98年度交聲字第2410
號），提起抗告，本院裁定如下：
    主  文
抗告駁回。
    理  由
一、抗告意旨略以：原法院不處理台北縣政府根據道路交通管理
    處罰條例第37條第3項廢止抗告人計程車駕駛人執業登記乙
    事係違法，故提起抗告請求開庭云云。
二、原裁定意旨略以：(一)、受處分人，不服第8條主管機關所為
    之處罰，得於接到裁決之翌日起20日內，向管轄地方法院聲
    明異議，道路交通管理處罰條例第87條第1項定有明文。又
    對於交通違規裁罰案件得為聲明異議之主體，限於同條例第
    8 條規定主管機關裁決所處罰之受處分人，而其異議之對象
    則為交通主管機關所為之裁決。是以交通主管機關如尚未裁
    決，即無受處分人，自無從據以聲明異議。(二)、本件異議人
    因計程車駕駛人執業登記，遭交通裁決機關依道路交通管理
    處罰條例第37條第3項廢止，而主張違反憲法保障人民工作
    權案件，迄今仍未經主管機關裁決等情，業經本院依職權查
    明屬實。揆之首揭說明，異議人對尚未裁決之案件聲明異議
    ，不合法律上之程式，且無從補正，應予駁回。至異議人主
    張道路交通管理處罰條例第37條第3項規定違反憲法保障人
    民工作權一事，因異議人就其執業登記遭交通裁決機關處分
    廢止曾向本院聲明異議，且為本院於民國98年6月30日以98
    年度交聲字第2040號裁定異議駁回，現因異議人抗告而送上
    級審審理中，依司法院大法官審理案件法第5條「有左列情
    形之一者，得聲請解釋憲法：人民、法人或政黨於其憲法
    上所保障之權利，遭受不法侵害，經依法定程序提起訴訟，
    對於確定終局裁判所適用之法律或命令發生有牴觸憲法之疑
    義者」之規定，異議人得於該抗告案件確定後，如仍認道路
    交通管理處罰條例第37條第3項規定違反憲法對人民工作權
    之保障者，聲請司法院大法官解釋憲法，附此敘明。
三、經查：抗告人於原法院提起本件異議，惟其異議狀上並未載
    明原處分字號，且細繹其異議狀之內容，抗告人似仍在爭執
    其計程車駕駛人之執業登記證遭交通裁決機關處分廢止一事
    ，惟抗告人前已向原法院就該處分聲明異議，並經原法院裁
    定駁回其異議在案，有原法院98年度交聲字第2040號裁定1
    份在卷可稽。是就同一事實，並無其他行政處分存在，抗告
    人對不存在之行政處分再度向原法院聲明異議，自無理由，
    原審據此而駁回其異議，並無違誤。抗告人猶執前詞指摘原
    裁定不當，為無理由，應予駁回。
四、據上論結，應依道路交通案件處理辦法第26條，刑事訴訟法
    第412條，裁定如主文。
中     華    民    國    98    年    9    月    14    日
                  刑事第四庭審判長法  官  陳筱珮
                                  法  官  邱滋杉
                                  法  官  孫惠琳
以上正本證明與原本無異。
不得再抗告。
                                  書記官  劉有志
中    華    民    國    98    年    9     月    15    日


司法院資訊處製作；財團法人民間司法改革基金會備份。
